【裁判字號】    97,訴,3309
【裁判日期】    970911
【裁判案由】    毒品危害防制條例
【裁判全文】
臺灣板橋地方法院刑事判決              97年度訴字第3309號
公  訴  人  臺灣板橋地方法院檢察署檢察官
被      告  甲○○
上列被告因違反毒品危害防制條例案件，經檢察官提起公訴（97
年度毒偵字第5355號），嗣因被告於本院準備程序中就被訴事實
為有罪之陳述，本院告知被告簡式審判程序之旨，並聽取當事人
之意見後，由本院合議庭裁定改由受命法官獨任依簡式審判程序
進行，判決如下：
    主  文
甲○○施用第一級毒品，累犯，處有期徒刑拾壹月，扣案之第一
級毒品海洛因貳包（驗餘淨重貳點壹玖伍零公克）沒收銷燬之，
上開毒品外包裝袋貳個，均沒收之。
    事  實
一、甲○○前於民國87年間，因施用毒品案件，經本院以87年度
    毒聲字第1756號裁定送觀察、勒戒，因認無繼續施用毒品之
    傾向，由臺灣板橋地方法院檢察署檢察官以87年度偵字第19
    279 號為不起訴處分確定；復於90年間，因施用毒品案件，
    經本院以90年度毒聲字第2383號裁定送觀察、勒戒，因認無
    繼續施用毒品之傾向，由臺灣板橋地方法院檢察署檢察官以
    90年度毒偵字第2470號為不起訴處分確定；又於91年間，因
    竊盜案件，經本院以91年度易字第1836號判決判處有期徒刑
    8 月確定；再於同年間，因施用毒品案件，經臺灣板橋地方
    法院檢察署檢察官聲請強制戒治及提起公訴，經本院以91年
    度毒聲字第4051號裁定令入戒治處所施以強制戒治，嗣經本
    院以92年度毒聲字第1936號裁定停止戒治，所餘戒治期間，
    付保護管束，於92年7 月18日停止其處分出所，迄至92年12
    月19日保護管束期滿未經撤銷視為執行完畢，起訴部分則由
    本院以92年度易字第427 號判決判處有期徒刑6 月確定，而
    上開竊盜及施用毒品案件之宣告刑，嗣經本院以92年度聲字
    第1404號裁定其應執行刑為有期徒刑1 年1 月確定，甫於93
    年7 月22日縮刑期滿執行完畢（於本案構成累犯）。甲○○
    復受下列罪刑宣告：(一)於94年間，因施用第二級毒品、持有
    第一級毒品案件，經本院以95年度易字第1273號判決分別判
    處有期徒刑10月、4 月，減為有期徒刑5 月、2 月，並定其
    應執行刑為有期徒刑6 月確定；(二)又於95年間，因贓物案件
    ，經本院以96年度易字第835 號判決判處拘役30日，減為拘
    役15日確定；(三)繼於96年間，(1)因施用毒品案件，經本院以
    96年度易字第839 號判決判處有期徒刑4 月，嗣經上訴臺灣
    高等法院後撤回上訴而確定，再經本院以96年度聲減字第27
    86號裁定減為有期徒刑2 月確定；(2)復於96年間，因施用毒
    品案件，經本院以96年度簡字第1640號判決判處有期徒刑5
    月，嗣由本院合議庭以96年度簡上字第434 號判決駁回上訴
    確定，再經本院以96年度聲減字第4752號裁定減為有期徒刑
    2 月又15日；(3)因違反槍砲彈藥刀械管制條例案件，經本院
    以96年度訴字第633 號判決判處有期徒刑6 月，併科罰金新
    臺幣6 萬元，嗣經上訴臺灣高等法院後撤回上訴而確定；(4)
    因施用毒品案件，經本院以96年度訴字第1662號判決分別判
    處有期徒刑8 月、5 月，應執行有期徒刑1 年確定，而上揭
    (3)至(4)所載之三罪刑嗣經本院以96年度聲減字第6216號裁定
    依序各減為有期徒刑3 月，併科罰金新臺幣3 萬元、有期徒
    刑4 月、有期徒刑2 月又15日，並就上揭(1)至(4)所示之減刑
    後有期徒刑部分定應執行有期徒刑1 年確定；(四)又於96年間
    ，因施用毒品案件，經本院以96年度易字第2839號判決判處
    有期徒刑10月，減為有期徒刑5 月確定；而前揭(一)至(四)所示
    應執行之有期徒刑、拘役、以及罰金易服勞役部分接續執行
    （迄於97年6 月15日始入監執行，尚未執行完畢）。
二、詎甲○○仍不知悔改，另基於施用第一級毒品海洛因（下稱
    海洛因）之犯意，於上開強制戒治執行完畢釋放後5 年內之
    97年6 月14日20時許，在臺北縣三重市○○路11號7 樓707
    室內，以將海洛因摻入香菸後點燃後吸食之方式，施用海洛
    因。嗣於同日22時10分許，在臺北縣三重市○○路14號前，
    因另案經臺灣板橋地方法院檢察署發布通緝，為警逮捕後，
    進行附帶搜索而扣得海洛因2 包（淨重2.1970公克，取樣0.
    0020公克，餘重2.1950公克），並經警採集其尿液送驗結果
    呈嗎啡陽性反應，始悉上情。
三、案經臺北縣政府警察局三重分局報告臺灣板橋地方法院檢察
    署檢察官偵查起訴。
    理  由
壹、程序方面：
    查本件被告甲○○所犯並非死刑、無期徒刑、最輕本刑為三
    年以上有徒刑之罪或高等法院管轄第一審案件，而其於準備
    程序進行中，被告先就被訴事實為有罪之陳述，經法官告知
    簡式審判程序之旨，並聽取公訴人及被告之意見後，本院認
    適宜改依簡式審判程序進行，爰依刑事訴訟法第273 條之1
    第1 項、第284 條之1 規定，由本院合議庭以裁定由受命法
    官獨任進行簡式審判程序，合先敘明。
貳、實體方面：
一、上揭事實，業據被告甲○○於警詢、偵查及本院審理時坦承
    不諱，復有臺北縣政府警察局三重分局搜索、扣押筆錄、扣
    押物品目錄表各1 份、扣案物品照片2 幀存卷可稽，及海洛
    因2 包扣案可資佐證。又被告為警查獲時所採其尿液送驗結
    果，係呈嗎啡陽性反應，此有臺北縣政府警察局三重分局查
    獲毒品案件被移送者姓名、代碼對照表（編號代碼：C00000
    00）、台灣檢驗科技股份有限公司於97年6 月26日出具之濫
    用藥物檢驗報告（報告編號：CH/2008/ 60376）各1 份在卷
    可稽。而扣案之白色粉末2 袋，經送交通部民用航空局航空
    醫務中心鑑驗結果，淨重2.1970公克，取樣0.0020公克，餘
    重2.1950公克，檢出海洛因成分，有該中心97年6 月26日航
    藥鑑字第0973214 號毒品鑑定書1 份存卷可憑。被告之任意
    性自白核與事實相符，堪以採信，足認被告確有施用第一級
    毒品犯行至明。又查，被告前於87年間，因施用毒品案件，
    經本院以87年度毒聲字第1756號裁定送觀察、勒戒，因認無
    繼續施用毒品之傾向，由臺灣板橋地方法院檢察署檢察官以
    87年度偵字第19279 號為不起訴處分確定；復於90年間，因
    施用毒品案件，經本院以90年度毒聲字第2383號裁定送觀察
    、勒戒，因認無繼續施用毒品之傾向，由臺灣板橋地方法院
    檢察署檢察官以90年度毒偵字第2470號為不起訴處分確定；
    再於91年間，因施用毒品案件，經本院以91年度毒聲字第40
    51號裁定令入戒治處所施以強制戒治，嗣經本院以92年度毒
    聲字第1936號裁定停止戒治，所餘戒治期間，付保護管束，
    於92年7 月18日停止其處分出所，迄至92年12月19日保護管
    束期滿未經撤銷視為執行完畢，此有上開不起訴處分書、臺
    灣高等法院被告前案紀錄表在卷可稽。綜上所述，足認被告
    前經強制戒治執行完畢釋放後五年內，再犯本件施用第一級
    毒品犯行。本案事證明確，被告犯行堪以認定，應依法論科
    。
三、查海洛因屬於毒品危害防制條例第2 條第2 項第1 款所規定
    之第一級毒品，核被告所為，係犯毒品危害防制條例第10條
    第1 項之施用第一級毒品罪。被告施用前、後持有第一級毒
    品之低度行為，為進而施用之高度行為所吸收，不另論罪。
    又查被告前有如事實欄所述罪刑宣告及執行紀錄，此有上述
    前科表附卷可稽，被告於有期徒刑執行完畢後五年內故意再
    犯有期徒刑以上之本罪，為累犯，應依刑法第47條第1 項規
    定，加重其刑。審酌被告有多次施用毒品前科，品行非佳，
    且曾經2 度觀察勒戒、1 次強制戒治執行完畢，竟再為本件
    施用毒品犯行，顯見其不思悔改，自制力亦顯不佳，足以戕
    害其身心，滋生其他犯罪，惡化治安，嚴重損及公益；惟另
    考量被告於犯後已坦承犯行，而其施用毒品行為於本質上係
    屬自我戕害行為，反社會性之程度應屬較低等一切情狀，量
    處如主文所示之刑，以資懲儆。又扣案之海洛因2 包（驗餘
    淨重2.1950公克），既屬當場查獲之第一級毒品，爰依毒品
    危害防制條例第18條第1 項前段規定，宣告沒收銷燬之；至
    於該海洛因2 包之外包裝袋，係用於包裹毒品，防其裸露、
    潮濕，便於攜帶施用，係預備供被告施用海洛因所用之物，
    且係被告所有，此據被告於本院審理時供明在卷，爰依刑法
    第38條第1 項第2 款規定，亦併予宣告沒收。
據上論斷，應依刑事訴訟法第273 條之1 第1 項、第299 條第1
項前段，毒品危害防制條例第10條第1 項、第18條第1 項，刑法
第11條前段、第47條第1 項、第38條第1 項第2 款，判決如主文
。
本案經檢察官江祐丞到庭執行職務。
中    華    民    國    97    年    9     月    11    日
                  刑事第十一庭法  官  林淑婷
以上判決正本證明與原本無異。
如不服本判決，應於送達後十日內，向本院提出上訴狀（上訴書
狀應敘述具體理由）。
                              書記官  莊川億
中    華    民    國    97    年    9     月    15    日
附錄本案論罪科刑法條全文：
毒品危害防制條例第十條
施用第一級毒品者，處六月以上五年以下有期徒刑。
施用第二級毒品者，處三年以下有期徒刑。


司法院資訊處製作；財團法人民間司法改革基金會備份。
